【裁判字號】    98,再,16
【裁判日期】    980818
【裁判案由】    營利事業所得稅
【裁判全文】
臺中高等行政法院裁定
                                        98年度再字第16號
再審原告    益奇祥有限公司
代  表  人  甲○○
訴訟代理人  楊淑卿  會計師
再審被告    財政部臺灣省中區國稅局
代  表  人  乙○○
訴訟代理人  丙○○
            丁  ○
上列當事人間因營利事業所得稅事件，再審原告不服本院中華民
國97年3月19日96年度訴字第763號判決，提起再審之訴，本院裁
定如下︰
    主  文
再審之訴駁回。
訴訟費用由再審原告負擔。
    理  由
一、按「有下列各款情形之一者，得以再審之訴對於確定終局判
    決聲明不服。但當事人已依上訴主張其事由或知其事由而不
    為主張者，不在此限：一、適用法規顯有錯誤者。．．．十
    三、當事人發見未經斟酌之證物或得使用該證物者。但以如
    經斟酌可受較有利益之裁判者為限。十四、原判決就足以影
    響於判決之重要證物漏未斟酌者。」、「再審之訴應於30日
    之不變期間內提起。前項期間自判決確定時起算，判決於送
    達前確定者，自送達時起算；其再審之理由發生或知悉在後
    者，均自知悉時起算。」分別為行政訴訟法第273條第1項第
    1款、第13款、第14款、第276條第1項及第2項所明定。
二、本件再審原告提起再審之訴略以：
  (一)再審原告於前訴訟程序早已提出「災害損失之照片及其印有
    沖洗日期為2006年6月14日之照片」之重要證物，原判決對
    此一足以影響判決基礎之重要證物漏未斟酌，即於判決理由
    中謂「原告所提供之照片未揭示日期，是否如原告所述係民
    國（下同）95年5月29日水災拍攝，並非無疑。」又再審原
    告另發現未經斟酌之證物－台灣環境資訊中心網路新聞，有
    關95年5月29日報導苗栗竹南地區於95年5月29日清晨確因降
    暴雨，致當地受災嚴重，足證再審原告提供上揭照片確係95
    年5月29日水災時所拍攝。再者，VCD、DVD之裸片係塑膠材
    質，清水沖洗即可再利用，如經同業或專家證人證言屬實，
    即可證明再審原告確無災害損失，自無報請再審被告勘查之
    適用，再審原告於前訴訟程序已聲請傳喚同業或專家證人以
    資證明，惟原判決亦漏未調查，具有行政訴訟法第273條第1
    項第13款及第14款之再審事由。
  (二)再審原告已提出里鄰長之證明書，足證就水災發生時間、地
    點、水深高度及帳簿憑證受損情形等事實狀態，里鄰長係於
    災害發生時，勘查災損情況後所出具，亦證上揭照片確係水
    災時所拍攝及帳簿憑證確有受損滅失情事。查95年5月29日
    清晨苗栗竹南地區降暴雨受災嚴重，水深達1公尺，帳證泡
    水達5小時，且經污泥浸透覆蓋包覆，為證明係帳簿憑證而
    非一般文件資料受毀損，乃先以清水沖洗帳簿憑證達可辨識
    為帳冊後拍照存證，沖洗後封面外觀雖屬完整，但帳冊內頁
    已達黏糊無可恢復原狀之狀態，其已達毀損程度，殊能理解
    。原判決以清水沖洗後部分統一發票憑證顯示字跡尚可辨認
    ，推認全部帳簿文據未達滅失程度，顯違經驗法則。又帳簿
    憑證是否受污泥水漬毀損至不可使用之狀態，乃明眼人肉眼
    即可辨明，與稅捐知識無關，亦不必稅捐專業能力，財政部
    90年11月30日台財稅第0000000000號令已明確表明84年1月2
    5日台財稅第841604271號函釋已非保留文號而取消，一律不
    再援引適用，原判決仍引據上揭第841604271號函釋意旨駁
    回，顯有積極的適用法令不當之違法情事，構成行政訴訟法
    第273條第1項第1款之再審事由等情，並聲明求為判決：(1)
    廢棄原判決。(2)訴願決定及原處分（含復查決定）均請撤銷
    ，並令再審被告註銷應補稅額263,350元。
三、經查，再審原告不服本院96年度訴字第763號判決，提起上
    訴，經最高行政法院於97年7月10日以97年度裁字第3546號
    裁定，以上訴不合法裁定駁回確定在案，該裁定已於97年7
    月21日送達再審原告，有本院調閱之本院96年度訴字第763
    號及最高行政法院97年度裁字第3546號案卷，核閱無誤。再
    審原告以「原判決適用法令不當」、「發現未經斟酌之證物
    」、「重要證物漏未斟酌」等事由，提起本件再審之訴，並
    無再審之理由發生或知悉在後之情事，揆諸前揭法條規定，
    本件再審期間應自判決確定時起算，再審原告遲至98年3月2
    4日始以上開事由具狀向本院提起本件再審之訴，核已逾法
    定不變期間，其訴為不合法，應予駁回。本件既經以程序駁
    回，則兩造其餘實體上之主張，即無加以審究之必要。
四、依行政訴訟法第278條第1項、第104條、民事訴訟法第95條
    、第78條，裁定如主文。
中    華    民    國    98    年     8    月    18    日
                臺中高等行政法院第二庭
                          審判長法  官  胡  國  棟
                                法  官  許  武  峰
                                法  官  林  秋  華
以上正本證明與原本無異。
如不服本裁定，應於裁定送達後10日內以書狀敘明理由，經本院
向最高行政法院提起抗告（須依對造人數附具繕本）。
中    華    民    國    98    年     8    月    19    日
                                書記官  李  孟  純


司法院資訊處製作；財團法人民間司法改革基金會備份。
